【裁判字號】    89,易,1277
【裁判日期】    890421
【裁判案由】    竊盜
【裁判全文】
臺灣高雄地方法院刑事判決                        八十九年度易字第一二七七號
    公  訴  人  臺灣高雄地方法院檢察署檢察官
    被      告  甲○○
右列被告因竊盜案件，經檢察官提起公訴（民國八十九年度偵字第三五八二號），本
院判決如左：
    主  文
甲○○竊盜，累犯，處有期徒刑肆月。
    事  實
一、甲○○於民國八十七年間因竊盜罪，經本院判處有期徒刑三月確定，於八十八年
    一月十七日執行完畢，竟仍不知悔改，猶意圖為自己不法之所有，於八十八年九
    月十八日十七時許，在高雄縣燕巢鄉○○路旁，竊取未懸掛車牌之重型機車一部
    （車牌號碼為ＯＧＤ—○六二號，為乙○○所有，於八十八年九月十八日十七時
    許，在高雄縣路竹鄉○○路遭姓名年籍不詳之人所竊取，而放置在上址），得手
    後，即將之改懸ＯＨＪ—八五六號車牌，嗣於八十九年二月七日上午九時許，因
    騎乘該機車，在高雄縣橋頭鄉○○路八十八號前，為警當場查獲。
二、案經高雄縣警察局岡山分局移送臺灣高雄地方法院檢察署檢察官偵查起訴。
    理  由
一、訊據被告甲○○固坦承騎用上開機車被查獲之事實不諱，惟矢口否認有竊盜犯行
    ，辯稱：該機車係伊於高雄縣燕巢鄉○○路旁撿到的，並非竊盜云云。惟查被告
    於警訊中供稱：是於八十八年十一月份中旬在高雄縣燕巢鄉○○路旁撿到該機車
    牽至橋頭鄉機車行修理等語。再參酌被害人乙○○於本院審理中供稱：該機車係
    八十二年間買的，在八十八年十一月間失竊，就去報案，失竊時該機車還很好，
    因為才六年的機車，且不用修理，該車失竊時之價值，我有請教車行，尚有約新
    台幣一萬元等語。則依被害人所述失竊之時間為八十八年十一月間，而被告自陳
    於八十八年十一月份所撿到的，是被害人所述失竊之時間與被告所供稱撿到之時
    間相近，而被害人已到庭表明該車失竊時尚有約新台幣一萬元之價值，是該車顯
    然非屬廢棄物，則該機車既有一定之經濟價值，其停放於路邊，自非屬廢棄物或
    遺失物，豈容他人予以撿拾？被告所辯撿拾云云，顯屬卸責之詞，不足採信，此
    外復有贓物領據一紙在卷可資佐證，事證已臻明確，被告有上開竊盜之犯行，堪
    予認定。
二、核被告甲○○意圖為自己不法所有，竊取他人之機車，係犯刑法第三百二十條第
    一項之普通竊盜罪。又被告於民國八十七年間因竊盜罪，經本院判處有期徒刑三
    月確定，於八十八年一月十七日執行完畢，業據被告供明在卷，並有被告前科表
    暨刑案資料查註紀錄表各一紙在卷足憑，茲於執行完畢後五年以內再犯有期徒刑
    以上之本罪，應依累犯之規定，加重其刑。審酌被告有竊盜前科，再犯本件竊取
    他人機車，與念其犯罪情節尚非嚴重，及其犯後態度等一切情狀，爰酌情量處如
    主文所示之刑，以資懲儆。
據上論斷，應依刑事訴訟法第二百九十九條第一項前段，刑法第三百二十條第一項、
第四十七條，罰金罰鍰提高標準條例第一條前段，判決如主文。
本案經檢察官洪朝榮到庭執行職務。
中    華    民    國    八十九    年       四       月      二十一      日
                              臺灣高雄地方法院刑事第六庭
                                  法  官  沈  建  興
右正本證明與原本無異。
如不服本判決，應於判決送達後十日內，向本院提出上訴狀。
                                  書記官  蔡  琬  玲
中    華    民    國    八十九    年       四       月      二十五      日
附錄本判決論罪之法條：
刑法第三百二十條第一項
  意圖為自己不法之所有或第三人不法之所有，而竊取他人之動產者，為竊盜罪，處
  五年以下有期徒刑、拘役或五百元以下罰金。


司法院資訊處製作；財團法人民間司法改革基金會備份。
